臺灣屏東地方法院刑事判決　　　　　　　100年度訴字第373號
公　訴　人　臺灣屏東地方法院檢察署檢察官
被　　　告　邱文玄
上列被告因違反毒品危害防制條例案件，經檢察官提起公訴（10
0 年度毒偵字第13號），本院於準備程序進行中，因被告就被訴
事實為有罪之陳述，經告知簡式審判程序意旨，並聽取公訴人及
被告之意見後，本院合議庭裁定由受命法官獨任依簡式審判程序
審理，判決如下：
    主  文
邱文玄施用第一級毒品，累犯，處有期徒刑壹年貳月。又施用第
二級毒品，累犯，處有期徒刑捌月。又持有第一級毒品，累犯，
處有期徒刑參月；扣案之第一級毒品海洛因參包（驗前淨重分別
為零點壹伍陸、零點壹參伍、零點壹陸捌公克、驗後淨重分別為
零點壹肆肆、零點壹貳參、零點壹伍捌公克），均沒收銷燬之。
應執行有期徒壹年拾月；扣案之第一級毒品海洛因參包（均含包
裝袋，驗前淨重分別為零點壹伍陸、零點壹參伍、零點壹陸捌公
克，驗後淨重分別為零點壹肆肆、零點壹貳參、零點壹伍捌公克
），均沒收銷燬之。
    事  實
一、邱文玄前因施用毒品案件，經本院以民國95年度訴字第237
    號判處應執行有期徒刑應1 年10月，嗣經撤回上訴確定；復
    因竊盜案件，經本院以95年度簡字第1790號判處有期徒刑4
    月確定；再因違反槍砲彈藥刀械管制條例案件，經本院以96
    年度簡字第54號判處應有期徒刑4 月確定；又因施用毒品案
    件，經本院以95年度訴字第1091號判處應有期徒刑1 年確定
    ；另因竊盜案件，經本院以95年度易字第856 號判處有期徒
    刑1 年確定；又因竊盜案件，經本院以96年度簡字第517 號
    判處有期徒刑5 月確定；再因竊盜案件，經本院以96年度易
    字第274 號判處應執行有期徒刑1 年5 月確定；嗣經入監執
    行各該有期徒刑後，上開本院95年度訴字第237 號、95年度
    簡字第1790號、96年度簡字第54號、95年度訴字第1091號、
    95年度易字第856 號5 案，復經本院以96年度聲字第520 號
    裁定定應執行刑為有期徒刑4 年4 月確定，再經本院以96年
    度聲減字第1138號就本院95年度訴字第237 號、95年度簡字
    第1790號、96年度簡字第54號、95年度訴字第1091號、95年
    度易字第856 號、96年度簡字第517 號裁定減刑並更定其應
    執行刑為有期徒刑2 年3 月確定，就本院96年度易字第274
    號裁定減刑並更定其應執行刑為有期徒刑8 月15日確定，而
    於98年7 月16日縮短刑期假釋出監並付保護管束，並於98年
    12月27日因縮短刑期且假釋期滿未經撤銷而以執行完畢論。
二、邱文玄前另因施用毒品案件，經本院裁定送觀察勒戒後，因
    認有繼續施用毒品之傾向，又經本院裁定令入戒治處所施以
    強制戒治，並於90年8 月31日入所戒治，其後於91年1 月24
    日停止戒治並付保護管束（轉入監執行另案所處有期徒刑，
    迄至94年8 月19日始執畢出監），而於91年8 月11日保護管
    束期滿，視為強制戒治期滿，並經臺灣屏東地方法院檢察署
    檢察官於91年8 月19日以91年度戒毒偵字第189 號不起訴處
    分確定。其於上開強制戒治執行完畢釋放後之5 年內，再因
    前揭施用毒品案件，經本院判處罪刑如上並執行完畢在案。
    詎其仍不知悔改，竟分別基於施用第一、二級毒品之犯意，
    於99年12月16日17時30分許，在其位於屏東縣長治鄉○○村
    ○○路433 巷20號住處內，以將第二級毒品甲基安非他命置
    於玻璃球內燒烤，吸食煙霧之方式，施用第二級毒品甲基安
    非他命1 次後，在同一地點，以針筒注射之方式，施用第一
    級毒品海洛因1 次；另基於持有第一級毒品之犯意，於99年
    12月18日10時30分許，在屏東縣屏東市○○路與大武路口，
    以新臺幣1,500 元之代價，向姓名年籍不詳、綽號「阿正」
    之成年男子購買第一級毒品海洛因3 包（驗前淨重分別為0.
    156 、0.135 、0.168 公克，驗後淨重分別為0.144 、0.12
    3 、0.158 公克），經該綽號「阿正」之成年男子交付予其
    收受而持有之。嗣於99年12月18日11時30分許，在位於屏東
    縣屏東市○○路上之「屏東縣政府衛生局」前，為警查獲，
    經徵得其同意採尿送驗結果呈嗎啡陽性反應，並扣得其所持
    有而尚未及施用之上述第一級毒品海洛因3 包，始獲上情。
三、案經屏東縣政府警察局屏東分局報告臺灣屏東地方法院檢察
    署檢察官偵查起訴。
    理  由
一、本件被告邱文玄所犯係死刑、無期徒刑、最輕本刑為3 年以
    上有期徒刑以外之罪，其於準備程序中就被訴事實為有罪之
    陳述，經本院告知簡式審判程序之旨，並聽取公訴人及被告
    意見後，合議庭裁定由受命法官獨任進行簡式審判程序，合
    先敘明。
二、訊據被告對於上揭時、地，分別施用第一級毒品海洛因及第
    二級毒品甲基安非他命，及向該綽號「阿正」之成年男子購
    買而持有第一級毒品海洛因等犯罪事實，均坦承不諱；而被
    告為警查獲所採之尿液檢體，經送台灣檢驗科技股份有限公
    司以酵素免疫分析法及氣相層析質譜儀法檢驗結果，呈現嗎
    啡、甲基安非他命陽性反應，此有該公司100 年1 月4 日編
    號KH/2010/C0000000濫用藥物檢驗報告暨屏東縣政府警察局
    屏東分局毒品案件涉嫌人尿液採證編號姓名對照表（尿液編
    號：0000000 號）各1 份附卷可稽；且扣案之白色粉末3 包
    ，經送高雄市立凱旋醫院鑑驗之結果，確均含有第一級毒品
    海洛因成分無訛（驗前淨重分別為0.156 、0.135 、0.168
    公克，驗後淨重分別為0.144 、0.123 、0.158 公克），有
    該醫院100 年4 月1 日高市凱醫驗字第15235 號濫用藥物成
    品檢驗鑑定書1 份在卷可佐，是被告上揭分別施用第一、二
    級毒品，以及持有第一級毒品之犯行，均堪認定，應予依法
    論科。
三、核被告所為，係犯毒品危害防制條例第10條第1 項之施用第
    一級毒品罪、同條例第10條第2 項之施用第二級毒品罪、同
    條例第11條第1 項之持有第一級毒品罪。被告於99年12月16
    日17時30分許前，持有第一、二級毒品之低度行為，應為其
    後施用第一、二級毒品之高度行為所吸收，故不另論該部分
    之持有毒品罪。惟被告於99年12月18日10時30分許，向該綽
    號「阿正」之成年男子購買第一級毒品海洛因而持有之行為
    ，因係發生在被告於99年12月16日17時30分，施用第一級毒
    品海洛因之後，堪認被告前揭施用第一級毒品、施用第二級
    毒品，與被告向該綽號「阿正」之男子購買而持有第一級毒
    品之犯行，犯意各別，應予分論併罰。至檢察官雖未於100
    年度毒偵字第13號起訴書所犯法條欄引用毒品危害防制條例
    第11條第1 項之條文，惟已於該起訴書犯罪事實欄載明被告
    持有第一級毒品經查獲之事實，並經本院於準備程序、審理
    程序中補充告知被告另涉犯持有第一級毒品罪嫌，此有本院
    100 年4 月25日準備程序筆錄、審判筆錄等在卷足憑，是該
    部分既在起訴範圍內，本院自應予以審理，附此敘明。被告
    前有如前揭犯罪事實欄所載論罪科刑及執行完畢之紀錄，此
    有臺灣高等法院被告前案紀錄表1 份在卷可佐，是被告於有
    期徒刑執行完畢後，5 年內故意再犯本件有期徒刑以上之3
    罪，均為累犯，均應依法加重其刑，本院審酌被告施用毒品
    ，足以戕害其身心，滋生其他犯罪，惡化治安，嚴重損及公
    益，且被告前曾犯有施用毒品，復經觀察勒戒及強制戒治執
    行完畢，再因多次施用毒品案件，經法院判刑確定，其竟再
    為本件施用毒品與持有第一級毒品之犯行，顯見其不思悔改
    ，自我控制能力亦顯不佳；惟另考量被告於犯後已能坦承犯
    行，而其施用毒品之行為於本質上係屬自我戕害行為，反社
    會性之程度應屬較低，且其持有第一級毒品之數量不多，兼
    衡其之犯罪動機、目的、智識程度等一切情狀，認檢察官就
    施用第一級毒品部分具體求刑有期徒刑1 年4 月，施用第二
    級毒品部分具體求刑有期徒刑10月，均尚屬過重，爰分別量
    處如主文所示之刑，並定應執行刑如主文所示。至扣案之白
    色粉末3 包，業經高雄市立凱旋醫院鑑驗係均屬第一級毒品
    海洛因無訛，已如前述，而包裝袋與其上殘留之毒品，均已
    難以分析剝離，均應依毒品危害防制條例第18條第1 項前段
    規定，不問屬於犯人與否，併宣告沒收銷燬之，至於送鑑耗
    損之海洛因粉末，既已滅失，自無庸再予宣告沒收銷燬之必
    要。
據上論斷，應依刑事訴訟法第273 條之1 第1 項、第299 條第1
項前段，毒品危害防制條例第10條第1 項、第2項、第11條第1項
、第18條第1 項前段，刑法第11條、第47條第1 項、第51條第5
款，判決如主文。
本案經檢察官鍾佩真到庭執行職務。
中    華    民    國   100    年    4     月    29    日
                  刑事第一庭  法  官  楊宗翰
以上正本證明與原本無異。
如不服本判決，應於收受送達後10日內向本院提出上訴書狀。
中    華    民    國   100    年    4     月    29    日
                              書記官  鍾小屏
附錄本判決論罪科刑法條全文：
毒品危害防制條例第10條
施用第一級毒品者，處6月以上5年以下有期徒刑。
施用第二級毒品者，處3年以下有期徒刑。
毒品危害防制條例第11條
持有第一級毒品者，處3 年以下有期徒刑、拘役或新臺幣5 萬元
以下罰金。
持有第二級毒品者，處2 年以下有期徒刑、拘役或新臺幣3 萬元
以下罰金。
持有第一級毒品純質淨重10公克以上者，處1 年以上7 年以下有
期徒刑，得併科新臺幣1 百萬元以下罰金。
持有第二級毒品純質淨重20公克以上者，處6 月以上5 年以下有
期徒刑，得併科新臺幣70萬元以下罰金。
持有第三級毒品純質淨重20公克以上者，處3 年以下有期徒刑，
得併科新臺幣30萬元以下罰金。